臺灣桃園地方法院刑事判決　　　　　　 96年度審易字第640號
公　訴　人　臺灣桃園地方法院檢察署檢察官
被　　　告　甲○○
上列被告因違反毒品危害防制條例案件，經檢察官提起公訴（96
年度毒偵字第4977號），嗣被告於準備程序進行中為有罪之陳述
，經檢察官聲請改依協商程序而為判決，本院判決如下：
    主  文
甲○○施用第二級毒品，累犯，處有期徒刑伍月，如易科罰金，
以新臺幣壹仟元折算壹日。
    事實及理由
一、本件被告甲○○所犯係刑事訴訟法第376 條第1 款最重本刑
    為三年以下有期徒刑之罪，其於準備程序中就被訴事實為有
    罪之陳述，爰依刑事訴訟法第284 條之1 規定獨任進行審判
    程序。
二、被告甲○○前有違反廢止前麻醉藥品管理條例、傷害、毒品
    危害防制條例、贓物、竊盜、槍砲彈藥刀械管制條例、侵占
    等前科，其中於民國93年間，因竊盜案件，經臺灣高等法院
    以94年度上易字第810 號判決判處有期徒刑1 年6 月確定；
    又於94年間，因違反毒品危害防制條例案件，經本院以94年
    度易字第1595號判決判處有期徒刑5 月確定，上開2 罪刑嗣
    經本院以95年度聲字第2704號裁定應執行有期徒刑1 年9 月
    ，於94年12月19日入監執行，於96年5 月3 日縮短刑期假釋
    出監，所餘刑期付保護管束，甫於96年7 月16日假釋期滿，
    未經撤銷假釋，其未執行之刑，視為已執行完畢（構成累犯
    ）。
三、另被告曾於87年間因施用毒品案件，經本院以87年度毒聲字
    第1093號裁定觀察、勒戒後，認無繼續施用毒品傾向，於87
    年8 月15日觀察勒戒執行完畢釋放出所，並由臺灣桃園地方
    法院檢察署檢察官於87年8 月15日以87年度偵字第11640 號
    為不起訴處分確定。又於88年間因施用毒品案件，經本院以
    88年度毒聲字第514 號裁定送觀察、勒戒後，認有繼續施用
    毒品之傾向，再經本院以88年度毒聲字第1041號裁定令入戒
    治處所施以強制戒治，嗣於停止戒治並付保護管束期間內，
    再因施用毒品，經本院裁定撤銷停止戒治令入戒治處所施以
    強制戒治後，於90年2 月23日戒治期滿執行完畢，該次施用
    毒品犯行，並經本院以89年度易字第1666號判決判處有期徒
    刑1 年確定。又五年內，於94年間，再因施用毒品案件，經
    本院以94年度易字第1595號判決判處有期徒刑5 月確定。詎
    仍未戒除毒癮，明知甲基安非他命為毒品危害防制條例第2
    條第2 項第2 款所規定之第二級毒品，不得施用、持有，復
    基於施用第二級毒品甲基安非他命之犯意，於96年7 月17日
    某時，在桃園縣桃園市○○路某工地內，以將甲基安非他命
    置於玻璃球製吸食器內，點火燒烤吸食煙霧之方式，施用第
    二級毒品甲基安非他命1 次。嗣於96年7 月17日因甲○○為
    受保護管束人，經臺灣桃園地方法院檢察署觀護人室通知採
    尿，送驗呈安非他命類陽性反應而查悉上情。案經臺灣桃園
    地方法院檢察署檢察官主動簽分偵辦後起訴。
四、證據名稱：
    (一)被告於本院準備程序中之自白。
    (二)臺灣檢驗科技股份有限公司濫用藥物尿液檢驗報告暨臺灣
      桃園地方法院檢察署施用毒品犯受保護管束人採尿報到編
      號表各1 紙附卷可稽。
五、本件經檢察官與被告於審判外達成協商之合意且被告已認罪
    ，其合意內容為：就其施用第二級毒品部分，被告願受科刑
    範圍為有期徒刑5 月。經查，上開協商合意並無刑事訴訟法
    第455 條之4 第1 項所列情形之一，檢察官聲請改依協商程
    序而為判決，本院爰不經言詞辯論，於協商合意範圍內為協
    商判決，合予敘明。
六、退併辦部分：
  1.移送併辦意旨略以（臺灣桃園地方法院檢察署96年度毒偵字
    第5912號：甲○○基於施用第二級毒品甲基安非他命之犯意
    ，於民國96年9 月9 日採尿回溯96小時內之某時，在桃園縣
    桃園市○○路工地內，以玻璃球燒烤之方式施用第二級毒品
    甲基安非他命1 次，嗣為警於翌（9 ）日下午4 時54分許，
    在桃園縣大溪鎮○○路為警盤查，經同意採尿送驗呈甲基安
    非他命陽性反應而查悉上情，因認被告亦涉有毒品危害防制
    條例第10條第2 項之罪，並與前揭論罪科刑部分具有集合犯
    之裁判上一罪關係云云。
  2.按所謂「集合犯」係屬刑法上一種特殊的構成要件類型，在
    構成要件中所描述之行為，其行為本身具有重複實施之特質
    ，故行為人所為之各別行為被總結成為構成要件的一行為，
    而論以單純一罪，此或與接續犯在行為人所為之複製行為有
    其共通處，然接續犯在其所適用之構成要件行為文義本身不
    具反覆實施之特質，但在行為人所為之各複製行為之間，於
    時空上，集合犯與接續犯同被要求應緊密連接，只是接續犯
    比集合犯較受嚴格要求。是以刑法連續犯廢除後，對於部分
    習慣犯，例如竊盜、吸毒等犯罪，基於適用數罪併罰恐生刑
    罰過重產生不合理現象之疑慮，或可發展接續犯、集合犯或
    包括的一罪之概念，認為構成單一之犯罪，以限縮數罪併罰
    之範圍（見立法理由），但本院認為在認定上，行為人所為
    之各複製行為之間，在時空上仍應受「緊密連接」之規範，
    並非毫無時空之限制，否則將回復修法前只要基於概括犯意
    ，經常可連綿數年之久，仍適用連續犯之規定論處，不無鼓
    勵犯罪之嫌，此應非修法之本旨。是以施用毒品者，在當次
    被查獲移送偵辦前之多次施用行為，各行為之間如合於時空
    緊密連接之關係，自得以包括的一罪（集合犯）論之，苟如
    行為人施用毒品被查獲移送偵辦後，不論是羈押或交保釋放
    ，則行為人施用毒品之犯意應已中斷（實務上最高法院已認
    為凡有在監執行或羈押之事實即認定施用毒品之犯意中斷）
    ，爾後再有施用行為應屬另行起意而為之，與查獲前之施用
    行為即不能以包括的一罪（集合犯）論之，蓋如不作如是切
    割，恐有容許行為人於被查獲釋放後仍可繼續施用之嫌，自
    非遏止當前毒品氾濫之策。是依上論述，前揭請求併案審理
    部分既係在本案移送偵辦，被告經釋放後再另行所為之施用
    毒品行為，應視其施用第二級毒品之犯意已中斷，而無集合
    犯之適用，併辦意旨認應論以包括之一罪，請求併案審理云
    云，自有未洽，本院就前揭併案部分實無從併予審究，應退
    回由檢察官另行依法辦理，附此敘明。
七、應適用之法條：刑事訴訟法第284 條之1 、第455 條之4 第
    2 項、第455 條之8 ，毒品危害防制條例第10條第2 項，刑
    法第11條、第47條第1 項、第41條第1 項前段。
八、本判決除有刑事訴訟法第455 條之4 第1 項第1 款、第2 款
    、第4 款、第6 款、第7 款所定情形之一，或違反同條第2
    項規定者外，不得上訴。
九、如不服本件判決，得自收受判決送達之日起10日內，向本院
    提出上訴書狀，上訴於第二審法院。
本案經檢察官鄭堤升到庭執行職務。
中　　華　　民　　國　　96　　年　　12　　月　　28　　日
                  刑事庭    法　官　徐  培  元
以上正本證明與原本無異。
                            書記官  楊  美  慧
中　　華　　民　　國　　96　　年　　12　　月　　28　　日
附錄論罪科刑依據之法條：
毒品危害防制條例第十條
施用第一級毒品者，處六月以上五年以下有期徒刑。
施用第二級毒品者，處三年以下有期徒刑。
